臺灣嘉義地方法院刑事判決　　　　　　　　　　　　　九十三年度訴字第一三號
　　公　訴　人　臺灣嘉義地方法院檢察署檢察官
　　被　　　告　乙○○
右列被告因妨害電腦使用等案件，經檢察官提起公訴（九十三年度偵字第九六二號）
，經被告自白犯罪，本院合議庭裁定改依簡式審判程序審理，判決如左：
    主  文
乙○○無故取得他人電腦之電磁紀錄，致生損害於他人，處拘役拾日，如易科罰金
，以佰元折算壹日。緩刑貳年。
    事  實
一、乙○○前因替甲○○向ｇａｍａｎｉａ遊戲橘子數位科技股份有限公司（下稱遊
    戲橘子公司）申請「天堂」線上遊戲，因而得知其帳號（0000000000
    號）及密碼（000000000），竟意圖為自己不法之利益，於民國九十二
    年十一月二十五日下午八時十三分許，在嘉義市○區○○街一五九號之「自強風
    暴網咖」店內，透過店內電腦的網際網路連線上網，無故輸入甲○○前開「天堂
    」線上遊戲的帳號及密碼，而入侵遊戲橘子公司之電腦「半人馬伺服器」該網路
    遊戲中，致遊戲橘子公司陷於錯誤，誤認確係甲○○合法進入該公司的電腦「半
    人馬伺服器」，而提供「天堂」線上遊戲供乙○○使用，消耗甲○○以金錢向遊
    戲橘子公司購買之遊戲時數（點數），乙○○即以此方法取得免費使用「天堂」
    線上遊戲之財產上不法之利益。乙○○嗣於另一台電腦，輸入自己向遊戲橘子公
    司申請之「天堂」線上遊戲的帳號（000000000號）及密碼，進入遊戲
    橘子公司的電腦伺服器，再將甲○○在該帳號內所虛擬之角色「黛安芬」、「超
    級未爆彈」名下，如附表所示之虛擬寶物之電磁紀錄，接續移轉至自己帳號內所
    虛擬之角色「缺劍」名下，無故取得甲○○儲存在遊戲橘子公司電腦「半人馬伺
    服器」內，如附表所示之虛擬寶物之電磁紀錄，致甲○○無法經由電腦程式之判
    讀，再行支配該表彰虛擬寶物之電磁記錄，而生損害於甲○○。乙○○因而獲利
    新臺幣（下同）四千元。嗣經甲○○發現其帳號內如附表所示之虛擬寶物不翼而
    飛，遂報警處理始循線查悉上情。
二、案經甲○○訴由嘉義市警察局第一分局報請臺灣嘉義地方法院檢察署檢察官偵查
    起訴。
    理  由
一、右揭事實，迭據被告乙○○於警詢、偵查及本院審理時坦承不諱，核與告訴人甲
    ○○於警詢時指證情節相符，復有遊戲橘子公司帳號證明書、檔案資料（包括道
    具接收者之會員資料、ＩＰ位置、帳號000000000號、0000000
    000號之遊戲歷程紀錄表等）附卷可稽，本案事證明確，被告乙○○犯行洵堪
    認定。
二、按電腦已成為現今日常生活之重要工具，民眾對電腦之依賴性與日俱增，若電腦
    中之重要資訊遭到取得、刪除或變更，將導致電腦使用人之重大損害，立法機關
    鑑於社會上發生妨害他人電腦使用案件日益頻繁，造成個人生活上之損失益趨擴
    大，而電腦安全使用，已成為目前刑法上應予保障之重要法益，於九十二年六月
    三日三讀通過刑法妨害電腦使用罪章，並經總統於同年月二十五日以華總一義字
    第０９２００１１６２２０號令公布施行，同年月二十七日發生效力，對電腦犯
    罪者科以相當之刑事責任，以維繫電腦合理使用之秩序。而電磁紀錄，係指以電
    子、磁性或其他無法以人之知覺直接認識之方式所製成之紀錄，而供電腦處理之
    用者而言。亦即電磁紀錄係在永續狀態中，以磁性、電子、數位等物理或光學作
    用，儲存於磁帶、磁碟或光碟等物體，經由電腦程式之判讀，得以分別得知該電
    磁紀錄所表彰之內容，並透過儲存功能，得以使電腦程式重複讀取，延續該電磁
    紀錄之連續性。如電磁紀錄顯示之聲音、影像或符號，足以為表示其用意之證明
    者，尚成為刑法第二百二十條第二項之準私文書。次按刑法第三百五十八條所謂
    無故輸入他人帳號密碼，而入侵他人之電腦罪，因電腦系統之所有人與使用人可
    能不同，是本條構成要件中先後出現二次之「他人」，此二「他人」可能為同一
    人，亦可能為不同人。如遊戲橘子公司提供其所有之電腦「半人馬伺服器」供玩
    家把玩「天堂」線上遊戲，為電腦系統之所有人，而玩家擁有獨立之使用帳號及
    密碼，為電腦系統之使用人即是。又按刑法第三百五十九條無故取得、刪除或變
    更他人電腦或其相關設備之電磁紀錄罪，其中所謂「取得」係指將電磁紀錄經由
    複製或下載等電腦指令予以重製，或以電腦指令破壞原持有人對電磁紀錄之持有
    支配關係，而建立新的持有支配關係，不以該電磁紀錄是否儲存於同一台電腦而
    有區別。蓋因即便使用同一台電腦，亦可能因為不同之使用者設定二個以上加密
    的工作環境（如設定進入該工作環境必須輸入密碼），致不同工作環境之使用者
    ，對其工作環境內之電磁紀錄，建立專屬之持有支配關係；所謂「變更」則係指
    將電磁紀錄所顯示之聲音、影像或符號等內容所表示之用意，更改其證明性。易
    言之，即更改電磁紀錄之內容；所謂「刪除」，係指以電腦指令將以磁性、電子
    、數位等物理或光學作用，儲存於磁帶、磁碟或光碟等物體之電磁紀錄除去，而
    破壞其永續性。被告乙○○意圖為自己不法之利益，無故輸入甲○○「天堂」線
    上遊戲的帳號（0000000000號）及密碼，而入侵遊戲橘子公司之電腦
    「半人馬伺服器」，核其所為，係犯刑法第三百五十八條之無故輸入他人帳號密
    碼，而入侵他人之電腦罪。其因而致遊戲橘子公司陷於錯誤，誤認確係乙○○合
    法進入該公司的電腦「半人馬伺服器」，而提供「天堂」線上遊戲供被告使用，
    消耗甲○○以金錢向遊戲橘子公司購買之遊戲時數（點數），被告即以此方法取
    得免費使用「天堂」線上遊戲之財產上不法之利益，核其所為，係犯刑法第三百
    三十九條第二項之詐欺得利罪。被告嗣於另一台電腦內，輸入自己向遊戲橘子公
    司申請之「天堂」線上遊戲的帳號（000000000號）及密碼，再將甲○
    ○在該帳號內所虛擬之角色「黛安芬」、「超級未爆彈」名下，如附表所示之虛
    擬寶物之電磁紀錄，接續移轉至自己帳號內所虛擬之角色「缺劍」名下，無故取
    得甲○○儲存在遊戲橘子公司電腦「半人馬伺服器」內，如附表所示虛擬寶物之
    電磁紀錄，致甲○○無法經由電腦程式之判讀，再行支配該表彰虛擬寶物之電磁
    紀錄，而生損害於甲○○，核其所為，係犯刑法第三百五十九條之無故取得他人
    電腦之電磁紀錄罪。被告先後於前揭時間，將附表所示虛擬寶物之電磁紀錄，移
    轉至虛擬角色「缺劍」名下，而無故取得甲○○儲存在遊戲橘子公司電腦之電磁
    紀錄之行為，係基於同一無故取得他人電腦之電磁紀錄犯意下之接續行為，僅侵
    害一個法益，為接續犯，只論以單純一罪。所犯前開三罪間，有方法結果之牽連
    關係，為牽連犯，依刑法第五十五條規定，從一重以刑法第三百五十九條之無故
    取得他人電腦之電磁紀錄罪處斷。爰審酌被告並無刑事前案紀錄，有臺灣高等法
    院被告全國前案紀錄表及臺灣嘉義地方法院檢察署刑案資料查註紀錄表在卷足憑
    ，堪認其品行尚佳，並斟酌被告因私利而萌生貪念，無故輸入他人帳號密碼而入
    侵他人電腦，除詐得免費使用「天堂」線上遊戲之財產上不法之利益外，尚有無
    故取得表彰虛擬寶物的電腦之電磁紀錄，並將取得虛擬寶物之電磁紀錄，犯罪動
    機非良善，惟犯罪手段尚稱平和，被害人所受損害並非甚鉅及被告犯後業已坦承
    犯行，態度尚稱良好等一切情狀，量處如主文所示之刑，並諭知易科罰金之折算
    標準，以示懲儆。末查，被告前未曾受有期徒刑以上刑之宣告，有臺灣高等法院
    被告全國前案紀錄表及臺灣嘉義地方法院檢察署刑案資料查註紀錄表附卷可稽，
    其因一時失慮，偶罹刑典，犯後業已坦承犯行，深具悔意，經此偵審程序之教訓
    ，當能知所警惕，信無再犯之虞，本院認所宣告之刑，以暫不執行為適當，併予
    宣告緩刑二年，以啟自新，並觀後效。
據上論斷，應依刑事訴訟法第二百七十三條之一第一項、第二百九十九條第一項前段
，刑法第三百三十九條第二項、第三百五十八條、第三百五十九條、第五十五條、第
四十一條第一項前段、第七十四條第一款，罰金罰鍰提高標準條例第二條，判決如主
文。
中      華      民      國    九十三    年      四      月      十四    日
                                臺灣嘉義地方法院刑事第三庭
                                    法  官  朱  美  璘
右正本證明與原本無異。
如不服本判決，應於判決送達後十日內向本院提出上訴狀（須附繕本）。
中      華      民      國    九十三    年      四      月      十四    日
                                    書記官  尹  玉  琪
附錄本案論罪科刑法條全文︰
刑法第三百三十九條
意圖為自己或第三人不法之所有，以詐術使人將本人或第三人之物交付者，處五年以
下有期徒刑、拘役或科或併科一千元以下罰金。
以前項方法得財產上不法之利益或使第三人得之者，亦同。
前二項之未遂犯罰之。
刑法第三百五十八條
無故輸入他人帳號密碼、破解使用電腦之保護措施或利用電腦系統之漏洞，而入侵他
人之電腦或其相關設備者，處三年以下有期徒刑、拘役或科或併科十萬元以下罰金。
刑法第三百五十九條
無故取得、刪除或變更他人電腦或其相關設備之電磁紀錄，致生損害於公眾或他人者
，處五年以下有期徒刑、拘役或科或併科二十萬元以下罰金。
附表：
附表：
┌──┬───────────────┬────────┐
│編號│虛擬寶物                      │ 數  量         │
├──┼───────────────┼────────┤
│ 一 │＋７十字弓                    │ 一個           │
├──┼───────────────┼────────┤
│ 二 │精靈Ｔ恤                      │ 一個           │
├──┼───────────────┼────────┤
│ 三 │艾爾穆的祝福                  │ 一個           │
├──┼───────────────┼────────┤
│ 四 │＋６精靈斗篷                  │ 一個           │
├──┼───────────────┼────────┤
│ 五 │＋６精靈鏈甲                  │ 一個           │
├──┼───────────────┼────────┤
│ 六 │魔法書（體力回復術）          │ 一個           │
├──┼───────────────┼────────┤
│ 七 │＋４鋼鐵長靴                  │ 一個           │
├──┼───────────────┼────────┤
│ 八 │＋４鋼鐵手套                  │ 一個           │
├──┼───────────────┼────────┤
│ 九 │妖魔戰士護身符                │ 一個           │
├──┼───────────────┼────────┤
│ 十│金幣                          │0000000個       │
├──┼───────────────┼────────┤
│十一│強化綠色藥水／強化自我加速藥水│二十二個        │
├──┼───────────────┼────────┤
│十二│勇敢藥水                      │二百八十九個    │
│    │                              │                │
├──┼───────────────┼────────┤
│十三│魔法寶石                      │三百二十四個    │
└──┴───────────────┴────────┘
